sk-SK: Pravosť: Pravý; Replika; Iné
ko: 진위 여부: 진품; 복제품; 기타
pl: Autentyczność: Oryginał; Replika; Inne
bg-BG: Автентичност: Истински; Реплика; Други
pt-BR: Autenticidade: Genuína; Réplica; Outro
cs: Pravost: Pravé; Replika; Jiné
es: Autenticidad: Genuino; Réplica; Otros
nl: Authenticiteit: Echt; Replica; Andere
ro-RO: Autenticitate: Autentic; Copie; Altele
lt-LT: Autentiškumas: Autentiškas; Replika; Kita
fi: Aitous: Aito; Kopio; Muu
ja: 信憑性: 本物; レプリカ; その他
ru: Подлинность: Оригинальный; Реплика; Другое
pt-PT: Autenticidade: Verdadeiro; Réplica; Outro
el: Αυθεντικότητα: Γνήσιο; Αντίγραφο; Άλλο
vi: Tính xác thực: Chính cống; Bản sao; Khác
zh-TW: 真實性: 真品; 贗品; 其他
sv: Autenticitet: Äkta; Kopia; Övrigt
de: Authentizität: Echt; Replik; Sonstiges
nb: Autentisitet: Ekte; Replika; Annet
zh-CN: 真实性: 正品; 复制品; 其他
it: Autenticità: Genuino; Replica; Altro
en: Authenticity: Genuine; Replica; Other
fr: Authenticité: Authentique; Réplique; Autre
hu: Hitelesség: Eredeti; Másolat; Egyéb
sl-SI: Pristnost: Pristno; Replika; Drugo
tr: Özgünlük: Eşsiz; Taklit; Diğer
th: ของแท้: ของแท้; ของเลียนแบบ; อื่นๆ
da: Autenticitet: Genuine; Replica; Andet
hr-HR: Autentičnost: Autentičan; Replika; Ostalo